---
title: "0310-r_e_macroeconomia"
author: "R_para_Economistas"
date: "2/25/2020"
output: pdf_document
---

```{r setup, include=FALSE}
knitr::opts_chunk$set(echo = TRUE)
library(ggplot2)
```

# Dumentos dinâmicos com R Markdown
## Tutorial 1

Este é um documento R Markdown, uma maneira simples de criar documentos dinâmicos em HTML, PDF, entre outros.
Para mais detalhes, acesse <http://rmarkdown.rstudio.com> ou [Cheatsheet](https://rstudio.com/wp-content/uploads/2015/02/rmarkdown-cheatsheet.pdf)


Quando você clicar no botão **Knit**, os códigos dentro de **chunks ´´´{r}´´´** serão renderizados e o documento R Markdown poderá ser visualizado. Veja o exemplo;

```{r mtcars}
summary(mtcars)
```

## Incluindo gráficos

```{r pressure, echo=FALSE}
    ggplot(mtcars, aes(x = as.factor(cyl), fill = as.factor(cyl))) + 
      geom_bar() +
      labs(fill = "cyl") +
  theme_minimal()
```

Note que o parâmetro `echo = FALSE` foi acionado para previnir que o código desse chunk fosse renderizado.

# É possível acionar as seguintes opções de chunks:

include = FALSE previne que o código e resultado apareçam no arquivo final. O R Markdown continua rodando o código, ele apenas não é exibido, podendo mesmo ser utilizado em um chunk posterior.

echo = FALSE Exibe apenas o resultado, não o código. 

message = FALSE Não permite que mensagens apareçam no arquivo final.

warning = FALSE Não permite que warnings apareçam no arquivo final.

fig.cap = "..." adiciona legenda no resultado gráfico.

Outros...




# podemos incluir mapas em nossas análises também
```{r mapa1, echo=FALSE}
#install.packages("brazilmaps")
library(brazilmaps)
BR <- get_brmap("City", geo.filter = list(State = 31) )

pop2017$logpop <- log(pop2017$pop2017)

plot_brmap(BR, data_to_join = pop2017, 
                    join_by = c("City" = "mun"), 
                      var = "logpop")
```



# Neste chunk vamos calcular alguns parâmetros, mas ainda não vamos os mostrar
```{r par1, include=FALSE}

media_mtcars_mpg <- mean(mtcars$mpg)

```

# Agora podemos escrever com valores dinâmicos. Ou seja, a variável **media_mtcars_mpg** neste momento é igual a `r media_mtcars_mpg`. Contudo, em análises futuras, ela pode ser alterada com a inclusão ou exclusão de observações. Esse é um dos motivos que documentos R Markdown são tão úteis.