---
title: "0310-r_e_macroeconomia"
author: "R_para_Economistas"
date: "2/25/2020"
output: pdf_document
---

```{r setup, include=FALSE}
knitr::opts_chunk$set(echo = TRUE)
library(ggplot2)
library(forecast)
theme_set(theme_classic())   # Todos os mapas virão com theme_classic() como default 
```

# Documentos dinâmicos com R Markdown
## Tutorial R Markdown

## Este é um documento R Markdown, uma maneira simples de criar documentos dinâmicos em HTML, PDF, entre outros.
Para mais detalhes, acesse <http://rmarkdown.rstudio.com> ou [Cheatsheet](https://rstudio.com/wp-content/uploads/2015/02/rmarkdown-cheatsheet.pdf)


## Quando você clicar no botão **Knit** (ctrl+shift+k), os códigos dentro de **chunks ´´´{r}´´´** serão renderizados e o documento R Markdown poderá ser visualizado. Veja o exemplo:

```{r mtcars}
summary(mtcars)
```

## Incluindo gráficos

```{r plot1, echo=FALSE, fig.align='right', fig.height=3, fig.width=3}

    ggplot(mtcars, aes(x = as.factor(cyl), fill = as.factor(cyl))) + 
      geom_bar() +
      labs(fill = "cyl") +
  theme_minimal()

```

## Note que os parâmetros `echo = FALSE, fig.align='right', fig.height=3, fig.width=3` foram acionados.

##  É possível acionar as seguintes opções de chunks:

- include = FALSE previne que o código e resultado apareçam no arquivo final. O R Markdown continua rodando o código, ele apenas não é exibido, podendo mesmo ser utilizado em um chunk posterior.
- echo = FALSE Exibe apenas o resultado, não o código. 
- message = FALSE Não permite que mensagens apareçam no arquivo final.
- warning = FALSE Não permite que warnings apareçam no arquivo final.
- fig.cap = "..." adiciona legenda no resultado gráfico.
- fig.align = 'right' Alinha a figura na direita do documento. 
- fig.height = 3 A figura toma altura 3 (de 12)
- fig.width = 3 A figura toma comprimento 3 (de 12)
- Outros...

## Podemos realizar manipulações nos dados sem necessariamente mostrar ao público.
```{r etl1, include=FALSE}
# Vc pode usar window() para colher uma amostra de uma série temporal
nottem_small <- window(nottem, start=c(1920, 1), end=c(1925, 12))

media_temp <- round(mean(nottem_small), 2)

```
##  Só inclua o que for interessante para seu público

```{r plot2, echo=FALSE}
ggseasonplot(nottem_small) + 
  geom_hline(yintercept = media_temp, color="red")
  labs(title="Seasonal plot: Air temperatures at Nottingham Castle")
```


## Podemos também usar valores dinâmicos. Ou seja, a variável **media_temp** neste momento é igual a `r media_temp`. Contudo, em análises futuras, ela pode ser alterada com a inclusão ou exclusão de observações. Esse é um dos motivos que documentos R Markdown são tão úteis. Assim, podemos ter sempre análises atuais. A data de hoje é `r Sys.Date()`


### Para fazer tabelas, recomenda-se a função kable()

```{r table1, echo=FALSE}
knitr::kable(mtcars)
```

## R Markdown permite também os seguintes tipos de formatação
- *itálico*
- **bold ou negrito**
- `code`
- [links](markdown.rstudio.com)
- etc

##  Assim como formulas matemáticas $A=\pi*r^2$
- Formulas in-line ficam em torno de apenas um cifrão \$formula em latex\$
- Formulas em torno de dois cifrões serão isoladas em uma nova linha 
$$ x = \frac{-b \pm \sqrt{b^2 - 4ac}}{2a} $$


##  Vc pode ter mais informações sobre R Markdown em

* [RMarkdown-lesson1](https://rmarkdown.rstudio.com/lesson-1.html)
* [Cheatsheet](https://rstudio.com/wp-content/uploads/2016/03/rmarkdown-cheatsheet-2.0.pdf)
* [Basic RMarkdown](https://rmarkdown.rstudio.com/authoring_basics.html)